最高法院刑事判決　　　　　　一○○年度台上字第三六二五號
上　訴　人　黃俊興
上列上訴人因違反毒品危害防制條例案件，不服台灣高等法院台
中分院中華民國一００年五月二日第二審判決（一００年度上訴
字第五六二號，起訴案號：台灣台中地方法院檢察署九十九年度
偵字第二一四六一、＜以下原判決漏載＞二四八三０號、九十九
年度毒偵字第三五九八號），提起上訴，本院判決如下：
    主  文
上訴駁回。
    理  由
一、施用第一級毒品、販賣第一、二級毒品及轉讓第一級毒品部
分：
按刑事訴訟法第三百七十七條規定：上訴於第三審法院，非以判
決違背法令為理由，不得為之。是提起第三審上訴，應以原判決
違背法令為理由，係屬法定要件，如果上訴理由書狀並未依據卷
內訴訟資料，具體指摘原判決不適用何種法則或如何適用不當，
或所指摘原判決違法情事，顯與法律規定得為第三審上訴理由之
違法情形，不相適合時，均應認其上訴為違背法律上之程式，予
以駁回。本件原審經審理結果，認為上訴人黃俊興施用第一級毒
品、販賣第一、二級毒品及轉讓第一級毒品之犯行罪證明確，因
而撤銷第一審關於轉讓第一級毒品部分之科刑判決，改判論處上
訴人以如原判決附表（下稱附表）二所示之轉讓第一級毒品六罪
罪刑（均累犯）。另維持第一審關於論處上訴人以如附表一所示
之販賣第一級、第二級毒品共二十六罪；及施用第一級毒品一罪
各罪刑（均累犯）部分之判決，駁回上訴人及檢察官各該部分在
第二審之上訴。上訴意旨略以：(一)、原判決附表一編號部分係
論以販賣第二級毒品未遂罪，處有期徒刑一年十月，而附表一編
號部分係論以販賣第二級毒品（既遂）罪，亦處有期徒刑一年
十月（上訴狀誤載為一年十一月），兩案相比，編號部分量刑
顯屬過重，有違量刑公平正義理念。(二)、上訴人犯罪後坦承犯罪
，原判決就本案撤銷改判有罪部分及上訴駁回部分（含後述不得
上訴第三審部分，計三十四罪）所各處之刑，有期徒刑部分仍定
應執行有期徒刑十八年二月，有違罪刑均衡、比例及平等原則云
云。惟按：(一)、量刑之輕重，係屬事實審法院得依職權自由裁量
之事項，苟於量刑時，已依行為人之責任為基礎，並斟酌刑法第
五十七條各款所列情狀，而未逾越法定範圍，又未濫用其職權，
即不得遽指為違法。原判決關於附表一編號、部分，於量刑
時，已依上揭規定，審酌上訴人有犯罪前科，販賣毒品危害社會
甚鉅，暨審酌其販賣甲基安非他命所得金額不多，數量亦非鉅，
手段平和，及犯罪動機、目的、智識程度、犯後坦承全部犯行之
態度等一切情狀，予以綜合考量，均量處有期徒刑一年十月，既
未逾越法定刑度，又未濫用自由裁量之權限，上訴意旨單純就科
刑輕重而為爭執，不得執為合法之第三審上訴理由。(二)、執行刑
之量定，係事實審法院之職權，本有自由裁量之餘地，倘其所定
執行刑，未逾法定刑範圍，亦無明顯違背公平正義、法律秩序理
念及目的等，即難指為違法或不當。本件原判決就上開撤銷改判
及上訴駁回暨後述不得上訴第三審部分所各處之刑，定有期徒刑
部分應執行有期徒刑十八年二月。經核未逾上開刑度加計之總和
，亦與刑法第五十一條第五款之規定相符，且其裁量權之行使，
並未違背比例原則、公平正義原則、法律秩序理念及法律規範之
目的，於法尚無不合，上訴意旨執以指摘，仍非合法上訴理由。
揆諸首揭說明，其此部分上訴違背法律上之程式，應予駁回。
二、施用第二級毒品部分：
按最重本刑為三年以下有期徒刑之罪之案件，經第二審判決者，
不得上訴於第三審法院，刑事訴訟法第三百七十六條第一款分別
定有明文。本件關於上訴人施用第二級毒品部分，原審係依毒品
危害防制條例第十條第二項論處罪刑，核屬刑事訴訟法第三百七
十六條第一款之案件。依首開說明，既經第二審判決，自不得上
訴於第三審法院，上訴人竟復提起上訴，顯為法所不許，亦應予
駁回。
據上論結，應依刑事訴訟法第三百九十五條前段，判決如主文。
中    華    民    國  一○○  年    七    月    六    日
                      最高法院刑事第六庭
                          審判長法官  邵  燕  玲  
                                法官  李  伯  道  
                                法官  孫  增  同  
                                法官  李  嘉  興  
                                法官  呂  丹  玉  
本件正本證明與原本無異
                                      書  記  官  
中    華    民    國  一○○  年    七    月   十二   日
                                                     Ｍ